【裁判字號】    99,交聲,1967
【裁判日期】    991029
【裁判案由】    交管條例聲異
【裁判全文】
臺灣板橋地方法院交通事件裁定        99年度交聲字第1967號
原處分機關  交通部公路總局臺北區監理所板橋監理站
異  議  人
即受處分人  甲○○
上列異議人即受處分人因違反道路交通管理處罰條例案件，對於
交通部公路總局臺北區監理所板橋監理站民國99年6 月22日所為
之處分（原處分案號：板監裁字第裁41-C00000000號）聲明異議
，本院裁定如下：
    主  文
異議駁回。
    理  由
一、原處分機關略以：異議人即受處分人甲○○於民國99年5 月
    16日19時20分許，騎乘車號375-DDU 號重型機車，行經臺北
    縣中和市○○路、華安街口時，在中和市○○路往土城方向
    沿途蛇行違規超車，明顯有危險駕駛之行為，經舉發單位臺
    北縣政府警察局中和第二分局當場掣單舉發，嗣異議人提出
    申訴，經原處分機關函請舉發單位調查結果，仍認異議人確
    有前開違規行為，原處分機關乃依違反道路交通管理處罰條
    例第43條第1 項第1 款、第24條之規定，於99年6 月22日以
    板監裁字第裁41-C00000000號違反道路交通管理事件裁決書
    裁處異議人罰鍰新臺幣（下同）1 萬2,000 元，並記違規點
    數3點 及施以道路交通安全講習之處分。
二、聲明異議意旨略以：異議人於上開時、地未有蛇行之行為，
    遭受本件裁罰，實難甘服，為此聲明異議，請求撤銷原處分
    云云。
三、按汽車駕駛人，駕駛汽車有在道路上蛇行，或以其他危險方
    式駕車之情形者，處新台幣6 千元以上2 萬4 千元以下罰鍰
    ，並記違規點數3 點及應接受道路交通安全講習，道路交通
    管理處罰條例第43條第1 項第1 款、同條例第63條第1 項第
    3 款及同條例第24條分別定有明文。
四、經查：
１、本件異議人甲○○坦承於前揭時間，騎乘前開機車行經上開
    上開路段等情，有本院訊問筆錄及上開舉發通知單一紙在卷
    可稽。
２、證人即當時在場舉發員警乙○○到庭證稱：本件是我本人舉
    發，當時執行晚上18點至20點的交通勤務時，行經中和市莒
    光177 巷口，約19時許，看到違規人甲○○騎乘改裝的普重
    型機車，下班時間車流量大，當時該機車前有自小客車，其
    餘機車都依照標線靠右線行駛，並沒有堵住車流，看到違規
    人騎乘機車通過177 巷口之後，一路蛇行超車，我看到違規
    事實之後就騎車上前追趕，直至中和市○○○○○街口攔停
    告發；復於本院勘驗證人庭呈光碟後（內附翻拍照片共計8
    張）證稱：剛才勘驗的照片是在自強國小的前面，距離莒光
    路177 巷口約十幾公尺，自強國小是莒光路191 號，異議人
    從派出所（莒光路160 號）前經過時我就有注意到他，異議
    人行駛的方式就如照片所示，是由內側到外側行駛，蛇行的
    行為要播放動態的檔案才看得出來，動態畫面是顯示異議人
    穿越剛才看到最後1 張照片的自小客車之後，還是有蛇行的
    行為，異議人當時騎機車並非直行的情形等語（見本院99年
    年7 月26日訊問筆錄）。
３、又本院勘驗上開人現場錄影光碟，勘驗結果：（於19時13分
    23秒）異議人自畫面左下方即莒光路雙黃線的分向內側車道
    近雙黃線處，騎乘上開重型機車（下稱甲車）駛入路口；（
    於19時13分24至25秒）異議人繼續向前方行駛，畫面中甲車
    之前方約10公尺處係一自小客車，而甲車右斜前方約3 至4
    公尺處則為另二臺機車，其中一臺距離上開自小客車約2 公
    尺多（下稱A 機車）；又甲車之後方內、外車道上各有一臺
    機車，距離甲車則約10公尺；（於19時13分25至26秒）異議
    人右肩略為下壓，加速行駛至上開自小客車後方約1.5 公尺
    處，而A 機車則位於該自小客車右斜後方約2 公尺處，行駛
    於內、外車道之分隔線上；（於19時13分26至28秒）異議人
    持續向右壓車，並自上開自小客車與A 機車約1.5 公尺之間
    隙中穿出，於超越A 機車後沿著內、外車道之分隔線行駛；
    （於19時13分28至30秒）異議人於超越上開自小客車後，旋
    即再向左方壓車，且行駛至該自小客車前方即畫面右上方莒
    光路雙黃線的分向內側車道上等情，有本院99年10月29日勘
    驗筆錄在卷可稽。
４、就上開勘驗現場錄影光碟結果，核與上述員警乙○○之證述
    內容互核相符。參以證人乙○○係臺北縣政府警察局中和第
    二分局警員，為依法執行職務之公務員，亦與異議人並無怨
    隙或利害關係，自無設詞誣陷、身觸偽證重罪之必要。又衡
    情證人證述本件全程尾隨異議人並未離開視線，亦可排除誤
    認之可能性；從而，本件異議人當時行經臺北縣中和市○○
    路、華安街口時，在中和市○○路往土城市方向沿途確有蛇
    行行為無誤，是異議人上開辯稱，自不足採。
五、綜上所述，異議人騎乘前開重型機車，於前揭時、地既有上
    揭蛇行之危險駕駛行為，核係違反道路交通管理處罰條例第
    43條第1 項第1 款之行為；揆諸上開說明，原處分機關裁決
    異議人罰鍰1 萬2,000 元，並記違規點數3 點及施以道路交
    通安全講習之處分，經核並無不當。本件異議人之異議為無
    理由，應予駁回。
六、據上論斷，應依道路交通管理處罰條例第87條、道路交通事
    件處理辦法第18條，裁定如主文。
中    華    民    國    99    年    10    月    29    日
                  交通法庭    法  官    蘇揚旭
上列正本證明與原本無異。
如不服本裁定，應於裁定送達後五日內敘明抗告理由，向本院提
出抗告狀。
                              書記官    李郁禎
中    華    民    國    99    年    10    月    29    日

司法院資訊處製作；財團法人民間司法改革基金會備份。
